---
title: "CoverCHILD KGU data edge cases"
author: "SP"
date: "`r Sys.Date()`"
output: 
  workflowr::wflow_html: 
    df_print: paged
    fig_width: 11
    fig_height: 8
    fig_caption: yes
---

```{r setup, include=FALSE}
knitr::opts_chunk$set(echo = FALSE, warning = FALSE)
# knitr::opts_knit$set(root.dir = dirname(getwd()))

library("tidyverse")
library("tools")
library("magrittr")
library("ggVennDiagram")
library("psych")

## generate missingness report of input df #####################################
descr_mis <- function(df) {
  descr_mis_df <- df %>% 
    describe(skew = FALSE) %>% 
    select(-vars) %>% 
    mutate(n_missing = nrow(df)-n, 
           perc_missing = round(n_missing/nrow(df)*100, 1)) %>% 
    relocate(n_missing, perc_missing, .after = n)
  rownames(descr_mis_df) %<>% str_remove(fixed("*"))
  descr_mis_df %<>% rownames_to_column(var = "variable")
  descr_mis_df <- 
    df %>% 
    summarise(across(.fns = ~list(sort(unique(na.omit(.)))))) %>% 
    pivot_longer(cols = everything(), 
                 names_to = "variable", 
                 values_to = "unique_vals") %>% 
    rowwise() %>% 
    mutate(n_unique = length(unique_vals)) %>% 
    ungroup() %>% 
    left_join(descr_mis_df, by = "variable") %>% 
    arrange(n)
  return(descr_mis_df)
}
```

```{r read_data, include=FALSE}
print(getwd())
files <- Sys.glob("data/*.csv")
names(files) <- basename(file_path_sans_ext(files))
data_raw <- lapply(files, \(x) {
  encoding <- try(guess_encoding(x)$encoding[[1]])
  if (inherits(encoding, "try-error")) encoding <- "ISO-8859-1"
  read_delim(x, delim = ";", trim_ws = TRUE,
             locale = locale(date_names = "de", decimal_mark =".", encoding = encoding))
})
for (x in names(data_raw)) assign(x, data_raw[[x]])
```


Some data have many duplicate rows
```{r}
data <- lapply(data_raw, distinct)
for (x in names(data)) assign(x, data[[x]])

tibble(df_name = names(data_raw), 
       nrow_raw = map_int(data_raw, nrow), 
       nrow_distinct = map_int(data_raw, ~distinct(.) %>% nrow())) %>% 
  mutate(diff_perc = round(nrow_distinct / nrow_raw * 100, 1))
```

# Missingness {.tabset}
## ICD_V2
```{r}
descr_mis(ICD_V2)
```

## ICPM_V3
```{r}
descr_mis(ICPM_V3)
```

## KIJUPSY_Med_Detail_V2_pseudonym
```{r}
descr_mis(KIJUPSY_Med_Detail_V2_pseudonym)
```

## Labordaten_V3
```{r}
descr_mis(Labordaten_V3)
```

## P21_FAB_V1_pseudonym
```{r}
descr_mis(P21_FAB_V1_pseudonym)
```

## P21_Fall_V1_pseudonym
- Fast alle PLZ vorhanden
```{r}
descr_mis(P21_Fall_V1_pseudonym)
```

## P21_ICD_V1_pseudonym
```{r}
descr_mis(P21_ICD_V1_pseudonym)
```

## P21_OPS_V1_pseudonym
```{r}
descr_mis(P21_OPS_V1_pseudonym)
```

## Pers_Fall_V2_pseudonym
```{r}
descr_mis(Pers_Fall_V2_pseudonym)
```

## Rezepte_Pack_Wirkstoff_V4_pseudonym
```{r}
descr_mis(Rezepte_Pack_Wirkstoff_V4_pseudonym)
```


# Intersection Orbis- & §21-data
```{r}
ggVennDiagram(list(Orbis_stat = ICD_V2 %>% 
                     filter(FALLSTATUS == "stationär") %>% 
                     use_series(Fall_Pseudonym) %>% 
                     unique(),
                   P21_ICD = unique(P21_ICD_V1_pseudonym$P21_Fallnummer_Pseudonym),
                   P21_plz = unique(P21_Fall_V1_pseudonym$P21_Fallnummer_Pseudonym)))
```
- §21-Daten haben keine Info ob Erstanschrift, frühere Adresse usw.

# ambulanter Fall mit sich mehrfach wiederholenden Diagnosen
```{r}
ICD_V2 %>% 
  filter(Fall_Pseudonym == "CC9354247946261937") %>% 
  arrange(ICD_DATUM)
```

# Misc
Hinweis auf "path. Medienkonsum" nicht im ICD Freitext enthalten
```{r}
ICD_V2 %>% filter(ICD_CODE == "F63.8")
```
Nicht F-Diagnosen
```{r}
ICD_V2 %>%  filter(str_starts(ICD_CODE, "F", negate = TRUE)) %>% 
  count(ICD_CODE) %>% arrange(desc(n)) #%T>%
  #write_excel_csv("output/nicht-f-diagnosen.csv")
```
- Z11 Covid-Test


Änderung in Bettenverfügbarkeit usw. (siehe Mitternachtsstatistiken)

- Anzahl Betten
- Anzahl Ärzte / Therapeuten
